臺灣桃園地方法院小額民事判決　　　　110年度桃小字第546號
原　　　告　鞠浩群　
被　　　告　裴氏玉心
上列當事人間請求損害賠償事件，本院於民國110 年10月26日言
詞辯論終結，判決如下：
    主    文
被告應給付原告新臺幣11,875元，及自民國110 年2 月18日起至
清償日止，按年息5 ％計算之利息。
原告其餘之訴駁回。
訴訟費用新臺幣1,000元由被告負擔。
本判決得假執行。
    事實及理由
一、原告主張：被告裴氏玉心於民國109 年11月14日19時46分許
    ，駕駛車牌號碼0000-00 號自用小客車（下稱肇事車輛），
    沿桃園市蘆竹區南崁路2 段往大園方向行駛，行經南崁路2
    段與八股路之交岔路口欲左轉八股路，於該交岔路口欲倒車
    時，未注意其他車輛，適原告鞠浩群駕駛車牌號碼0000-00
    號自用小客車（下稱系爭車輛），亦沿蘆竹區南崁路2 段往
    大園方向行駛，亦欲左轉八股路而行駛於被告之後方，2 車
    遂發生擦撞，致系爭車輛受損（下稱系爭事故），原告因此
    支付維修費用新臺幣（下同）34,150元（含工資及烤漆費用
    9,400 元、零件費用24,750元）。爰依侵權行為之法律關係
    ，提起本件訴訟等語，並聲明：被告應給付原告34,150元，
    及自起訴狀繕本送達翌日起至清償日止，按年息5 ％計算之
    利息。
二、被告則以：對於警方初判表認定伊有迴車疏失不爭執，但當
    時伊有叫警察來，警察說系爭車輛沒有壞，警方現場照片並
    沒有拍到系爭車輛有損傷，伊認為原告的車輛並沒有因系爭
    事故受損害等語，資為抗辯，並聲明：原告之訴駁回。
三、得心證之理由：
  ㈠被告應負侵權行為賠償責任：
  1.按因故意或過失，不法侵害他人之權利者，負損害賠償責任
    ；汽車、機車或其他非依軌道行駛之動力車輛，在使用中加
    損害於他人者，駕駛人應賠償因此所受之損害，民法第184
    條第1 項前段、第191 條之2 前段分別定有明文。次按汽車
    倒車時，應依下列規定：二、應顯示倒車燈光或手勢後，謹
    慎緩慢後倒，並應注意其他車輛及行人，道路交通安全規則
    第110 條第1 項第2 款定有明文。
  2.經查，原告主張被告於前開時間、地點，駕駛肇事車輛，因
    倒車時未注意其他車輛之過失，致碰撞原告之系爭車輛等情
    ，業據其提出道路交通事故當事人登記聯單為證（見本院卷
    第5 頁），並經本院職權向桃園市政府警察局蘆竹分局調取
    系爭事故調查卷宗核閱無訛（見本院卷第16至26頁），被告
    就此亦不爭執，堪信原告此部分之主張為真實。
  3.被告雖辯稱系爭車輛並未因系爭事故受有損害，故其不須賠
    償。然原告就系爭車輛受有損害乙節，已提出估價單、現場
    照片為證（見本院卷第9 、10、13頁），且觀之原告所提之
    現場照片，除有將系爭車輛及肇事車輛之車牌於同一照片之
    中，足認係原告於系爭事故發生時當場所拍攝之外，更可明
    顯見到系爭車輛左側葉子板凹陷、前保險桿刮傷、左大燈移
    位、葉子板與前保險桿接縫不密合等損傷（見本院卷第9 、
    10、13頁），足認系爭車輛確因系爭事故而受損。則被告就
    系爭事故之發生為有過失，應就系爭車輛之損害負賠償責任
    ，應可認定，原告請求被告負損害賠償責任，自屬有據。
  ㈡系爭車輛必要修復費用：
  1.按不法毀損他人之物者，被害人得請求賠償其物因毀損所減
    少之價額，民法第196 條定有明文。又依上開規定請求賠償
    物被毀損所減少之價額，得以修復費用為估定之標準，但以
    必要者為限（例如：修理材料以新品換舊品，應予折舊），
    此有最高法院77年度第9 次民事庭會議決議可資參照。
  2.經查，原告主張系爭車輛計算折舊前必要修繕費用為34,150
    元，包括工資及烤漆費用9,400 元、零件費用24,750元等情
    ，業據其提出估價單為證（見本院卷第7 頁），被告固另辯
    稱維修項目難認均為系爭事故所造成云云，然依道路交通事
    故現場圖及現場照片可知，肇事車輛與系爭車輛發生碰撞，
    系爭車輛因而受有左側葉子板凹陷、前保險桿刮傷、左大燈
    移位、葉子板與前保險桿接縫不密合等損傷，均如前述，另
    比對卷附估價單所載維修項目，均與現場照片所示之系爭車
    輛因肇事車輛倒車不慎而至系爭車輛前方保險桿、左大燈、
    葉子板受損情狀相符，被告復未能舉出反證證明所辯屬實，
    是被告上開所辯，無從憑採。惟依前揭說明，系爭車輛之修
    復既以新零件更換被毀損之舊零件，自應將零件折舊部分予
    以扣除。又依行政院所頒固定資產耐用年數表及固定資產折
    舊率之規定，非運輸業用客車、貨車之耐用年數為5 年，依
    定率遞減法每年折舊1000分之369 ，其最後1 年之折舊額，
    加歷年折舊累計額，其總和不得超過該資產成本原額10分之
    9 （即逾5 年，僅得請求零件價額之10分之1 ）。而系爭車
    輛乃於101 年1 月出廠，至系爭事故發生時即109 年11月14
    日，已使用逾5 年，有系爭車輛之車籍可參（見個資卷）。
    則系爭車輛零件費用24,750元扣除折舊額後應為2,475 元（
    計算式：24,750元×0.1 ＝2,475 元），加計毋須計算折舊
    之鈑金工資、拆裝工資及烤漆費用9,400 元後，系爭車輛必
    要修復費用應為11,875元（計算式：2,475 元＋9,400 元＝
    11,875元）。
  ㈢綜上，原告得請求被告賠償之金額應為11,875元。
四、末按給付無確定期限者，債務人於債權人得請求給付時，經
    其催告而未為給付，自受催告時起，負遲延責任。其經債權
    人起訴而送達訴狀，或依督促程序送達支付命令，或為其他
    相類之行為者，與催告有同一之效力；又遲延之債務，以支
    付金錢為標的者，債權人得請求依法定利率計算之遲延利息
    ；而應付利息之債務，其利率未經約定，亦無法律可據者，
    週年利率為5 ％，民法第229 條第2 項、第233 條第1 項前
    段及第203 條分別定有明文。本件原告對被告之損害賠償請
    求權，係以支付金錢為標的，無確定期限，又未約定利息，
    則被告應自受催告時起，負遲延責任，是原告就上述得請求
    之金額，併請求自起訴狀繕本送達被告之翌日即110 年2 月
    18日起（於110 年2 月17日送達，見本院卷第29頁）至清償
    日止，按年息5 ％計算之利息，洵為有據。
五、從而，原告依侵權行為之法律關係，請求被告給付如主文第
    1 項所示，為有理由，應予准許，逾此部分，則無理由，應
    予駁回。
六、本件原告勝訴部分係依小額訴訟程序所為被告敗訴之判決，
    爰依民事訴訟法第436 條之20之規定，依職權宣告假執行。
七、本件事證已臻明確，兩造其餘攻擊防禦方法及舉證，經本院
    斟酌後，核與判決結果無影響，爰不予一一論述，併此敘明
    。
八、訴訟費用負擔之依據：民事訴訟法第79條。並依同法第436
    條之19第1 項規定，確定訴訟費用額如主文第3 項所示。
中    華    民    國   110    年    11    月    12    日
                  桃園簡易庭  法  官  曾耀緯
以上為正本係照原本作成。
如不服本判決，應於送達後20日內，向本院提出上訴狀並表明上
訴理由，如於本判決宣示後送達前提起上訴者，應於判決送達後
20日內補提上訴理由書（須附繕本）。
如委任律師提起上訴者，應一併繳納上訴審裁判費。
中    華    民    國   110    年    11    月    12    日
                              書記官   張俊睿
附錄
一、民事訴訟法第436 條之24第2項：
    對於小額程序之第一審裁判上訴或抗告，非以其違背法令為
    理由，不得為之。
二、民事訴訟法第436條之25：
    上訴狀內應記載上訴理由，表明下列各款事項：
    （一）原判決所違背之法令及其具體內容。
    （二）依訴訟資料可認為原判決有違背法令之具體事實。
三、民事訴訟法第471 條第1 項：（依同法第436 條之32第2 項
    規定於小額事件之上訴程序準用之）
    上訴狀內未表明上訴理由者，上訴人應於提起上訴後二十日
    內，提出理由書於原第二審法院；未提出者，毋庸命其補正
    ，由原第二審法院以裁定駁回之。